臺灣高等法院臺南分院刑事判決　　 94年度上更(一)字第229號
　　上　訴　人
　　即　被　告　甲○○
　　選任辯護人　周進田　律師
上列上訴人因違反著作權法案件，不服臺灣雲林地方法院九十三
年度訴字第一九四號中華民國九十三年八月九日第一審判決（起
訴案號：臺灣雲林地方法院檢察署九十三年度核退偵字第四十六
號），提起上訴，經最高法院第一次發回更審，本院判決如下：
      主      文
原判決撤銷。
甲○○共同意圖營利而以重製於光碟之方法侵害他人之著作財產
權為常業，累犯，處有期徒刑壹年陸月。
扣案如附表一至四所示之物（除附表三編號四、五，附表四編號
四外），均沒收。
      事      實
一、甲○○前於民國（下同）八十九年間，因違反著作權法案件
    ，經臺灣臺北地方法院判處有期徒刑四月，如易科罰金，以
    三百元折算一日確定，於九十年一月十九日執行完畢，猶不
    知悔改，明知附表一、二所示之視聽及音樂著作，係附表一
    、二所示等公司享有著作財產權之著作，非經各該著作權人
    之同意或授權，不得擅自重製或以移轉所有權之方法，散布
    重製物侵害著作財產權，竟與黃國鈞（另案由臺灣臺中地方
    法院併案審理）基於共同意圖營利而以重製於光碟之方法，
    侵害他人之著作財產權為常業之犯意聯絡，自九十二年十二
    月十九日起，由黃國鈞以每日薪資新臺幣（下同）一、○○
    ○元之代價，僱用甲○○，在雲林縣斗南鎮○○○街三八號
    黃國鈞租屋處，或由甲○○在雲林縣斗六市○○○路五四號
    住處，重製侵害如附表一、二所示歌曲、影片後，並由甲○
    ○在其上開住處包裝盜版光碟，待有不特定之人訂購後，由
    甲○○利用不知情之成年快遞服務人員，以代收貨款方式，
    交寄訂購之不特定顧客，以此方法侵害附表一、二所示著作
    財產權人之視聽及音樂著作，並以此為業藉此為生。嗣於九
    十三年一月五日，經警持搜索票在上址查獲，並扣得如附表
    一至四所示之物，始悉上情。
二、案經內政部警政署保安警察第二總隊保智大隊第一中隊報請
    臺灣雲林地方法院檢察署檢察官偵查起訴。
      理      由
一、訊據上訴人即被告甲○○坦承於上揭時地，以每日一、○○
    ○元代價，受僱於黃國鈞，代為包裝附表一、二所示影片，
    並以郵寄方式，送交不特定之顧客等情，惟否認有何重製光
    碟犯行。辯稱：伊僅負責包裝貨品，未參與重製，並不瞭解
    重製和燒錄如何區分，以為包裝就是重製，又伊受僱於黃國
    鈞之時間約二十日，並非常業犯云云。
二、按外國人著作是否受我國著作權法保護，固應依著作權法第
    四條規定以定之，惟該法第四條規定之內容，並非僅有第一
    款及第二款之規定，仍應注意同條但書規定。而同條但書規
    定：「但條約或協定另有約定，經立法院議決通過者，從其
    約定；」故外國人著作之保護，除合於同條第一款及第二款
    情形之一，得依我國著作權法享有著作權外，如條約或協定
    另有約定應予保護之情形，並經立法院議決通過者，亦應受
    我國著作權法保護。查北美事務協調委員會與美國在台協會
    所簽訂之著作權保護協定（以下稱中美著作權協定）於民國
    八十二年四月二十二日經立法院議決通過，並於同年七月十
    六日簽署生效，行政院於同年八月十一日以台八二外二八九
    ○八號函准予備查，依著作權法第一一五條規定：「本國與
    外國之團體或機構互訂保護著作權之協議，經行政院核准者
    ，視為第四條所稱協定。中美著作權協定即依上開規定，視
    為著作權法第四條所稱之協定，中美雙方於該協定中，如約
    定對於符合某些特定要件之雙方以外之第三國人之著作給予
    保護，則該符合協定中特定要件之第三國人之著作，自然因
    該協定之規定，而受我國著作權法保護。而依中美著作權協
    定第一條第四項所規定之人或組織，在締約雙方領域內，於
    下開兩款條件下，經由有關各造簽訂任何書面協議取得文學
    或藝術著作之專有權利者，應被認為係受保護人：甲、該專
    有權利係該著作於任一方領域參加之多邊著作權公約會員國
    內首次發行後一年內，經由有關各造簽署協議取得者。乙、
    該著作須已可在任一方領域內對公眾流通。而上開所謂取得
    「專有權利」，不以受讓著作財產權為限，尚包括專屬授權
    之情形。查日本係伯恩公約及世界著作權公約之締約國，因
    此，日本人之著作，在日本首次發行後一年內將台灣發行權
    轉讓或專屬授權（獨家授權）給美國或台灣之個人、公司或
    控股公司，而且在美國或台灣散布者，即受著作權法之保護
    （經濟部智慧財產局88年11月26日（88）智著字第88010883
    號函釋），經查：
    （一）附表一、二所示侵害視聽著作「千年女優」部分，乃
          九十一年九月十四日於日本首次發行，有「社團法人
          日本映畫製作者聯盟」出具之證明文件可稽（詳警卷
          (一)第38至40頁），且在日本首次發行後一年內（九十
          二年六月二十六日）將台灣發行權專屬授權給台灣之
          「海鷗影業有限公司」發行，有雙方授權文件及我國
          行政院新聞局核准電影片執照可憑（詳警卷(一)第四一
          頁至四八頁、第五四頁），揆諸前揭說明，該日本人
          之著作「千年女優」，即應受我國著作權法之保護。
          又「海鷗影業有限公司」已將該著作之發行權復授與
          「弘恩文化事業有限公司」，有雙方之授權文件及行
          政院新聞局錄影節目審查合格證明書可參（詳警卷第
          三七頁、第四九頁至五二頁），則「弘恩文化事業有
          限公司」之發行權即受我國著作權法之保護。而附表
          一、二所示視聽著作「鬼屋」等及「海底總動員」等
          ，亦業據附表一、二所示美商公司授權「財團法人電
          影及錄影著作保護基金會」，提出「鬼屋」等、「海
          底總動員」等視聽著作之著作權證明文件（詳雲林地
          檢署九十三年度他字第一七二號卷），依前開中美著
          作權協定第一條第四項條文，該等美國人之著作亦受
          我國著作權法之保護。又附表一所示侵害我國音樂著
          作部分，亦業據附表一所示音樂公司提出證明文件（
          詳警卷第三○頁至第三二頁、第三四頁至三七頁、本
          院更一卷第六一頁至第九二頁），合先說明。
    （二）被告甲○○於九十二年十二月十九日起，以每日一、
          ○○○元之代價，受僱於共同正犯黃國鈞，提供雲林
          縣斗六市○○○路五四號住處，放置附表四編號1、2
          、3、7號所示之燒錄機及空白片，並在其住處包裝盜
          版光碟，待有不特定人訂購後，利用不知情之快遞人
          員，以代收貨價方式，交寄不特定顧客等情，業據被
          告迭於警訊、偵查、原審及本院審理時坦承不諱（詳
          警卷第三頁、第四頁、偵查卷(一)第十頁、原審卷第十
          九頁、第三九頁、上訴卷第四七頁至第四九頁），核
          與共犯黃國鈞於警訊時供稱其僱用被告甲○○包裝盜
          版光碟及送貨等語相符（詳警卷第五頁；該傳聞證據
          業經被告甲○○同意作為證據，詳原審卷第二一頁）
          ，復據告訴代理人乙○○、丙○○、己○○及戊○○
          、丁○○指訴在前開處所查扣之燒錄光碟，係渠等有
          著作權之著作在卷（詳警卷(一)第十六頁、第二九頁、
          警卷(二)第七、十、十九、二六頁；該傳聞證據業據被
          告甲○○同意作為證據，詳原審卷第二○頁），又有
          現場照片12張及搜索扣押筆錄可按（詳警卷第十二頁
          、第八四至第八六頁、警卷(二)第八○頁、第八七頁至
          八九頁），並有扣案如附表一至四所示（附表三編號
          四、五；附表四編號四除外；詳後述）之盜版光碟及
          電腦燒錄器等物，及被告親筆書寫之送貨單（詳偵查
          卷(二)第十三頁）足資佐證，堪信被告自承於上揭時地
          ，以每日一、○○○元代價，受僱於黃國鈞，代為包
          裝附表一、二所示歌曲及影片，並以郵寄方式，送交
          不特定之顧客乙情屬實。
    （三）至被告亦確有共同參與重製行為一節，業據被告古秉
          富於警訊時明確自承：「問：被警方查獲之產品是否
          為你重製燒錄？何時開始重製？在何處重製？答：是
          我重製燒錄。大約在九二年十二月十九日左右開始重
          製燒錄。雲林縣斗六市○○○路五四號」、「問：警
          方在你屋內查獲一些院線片ＶＣＤ如怒海爭鋒、魔戒
          三部曲王者再臨、無間道三‧‧‧等片你是何時重製
          燒錄？答：從九二年十二月十九日左右開始燒錄」、
          「問：警方所查扣之對拷燒錄機（俗稱拷霸）你作何
          用途？如何使用？答：重製燒錄影片ＶＣＤ使用的。
          將母源（母帶）放進光碟機內便開始燒錄重製」等語
          （詳警卷第三頁、第四頁）。而被告雖抗辯其前開供
          述乃審判外的陳述無證據能力，且係受警方以利誘方
          法違法訊問云云，惟查，所謂傳聞證據，係指「被告
          以外之人」於審判外之言詞或書面陳述，此觀刑事訴
          訟法第159條第1項自明，「被告」於審判外之言詞陳
          述，並非傳聞證據之範疇，又被告苟係受警方以不正
          方法詢問致誤解重製燒錄之意義而為自白，為何在檢
          察官偵查時稱：「我只是從九二年十二月十九日開始
          幫忙黃國鈞代工及寄貨，或者是黃國鈞在樓上燒錄好
          之後拿下來包裝，燒錄均黃國鈞在燒」，而能自己區
          辯重製燒錄的意義未含包裝，且迄至原審第一次開庭
          審理時，尚謂其於警方面前所為陳述乃出於自由意志
          （詳原審卷第二○頁），足見被告嗣後抗辯係受警方
          不正訊問始為自白云云，殊不足採。
    （四）再觀證人即前往取締之警員丁榮庭於前審審理時到庭
          證稱：「問：搜索時有無見到母帶放在拷貝機內？答
          ：有。我們有見到燒錄機也有插電源，母片放在機器
          上方，空白片放在地上‧‧‧」、「在被告這部分查
          到三十幾部燒錄機」（詳上訴卷第八五頁、第八六頁
          ），另證人即同往取締警員之沈昌逸亦於前審審理時
          到庭證稱：「問：你們呈案的七片拷貝片，是否你叫
          被告拷貝讓你們看的？答：現場有燒錄器，插入電源
          ，我們要看機器是否正常，有叫被告放入測試‧‧‧
          」、「問：你是否教導被告如何操作步驟？或是被告
          本身就會操作？答：我們叫他將片子放在機器內讓他
          燒錄完成。我沒有教導步驟」（詳上訴卷第八八頁）
          ，而被告亦自承：「只要有人放入片子機器就會跑，
          就會完成‧‧‧燒錄後我將片子拿出」（詳上訴卷第
          八八頁），可見被告對於如何燒錄盜版光碟知之甚詳
          並能操作。
    （五）綜上所述，被告確有參與重製行為，洵堪認定，而被
          告辯稱：警員在伊住處告訴伊有寄送有包裝這樣就是
          有算燒錄，所以伊警詢筆錄才自己說重製燒錄云云，
          自屬卸責之詞，另共同正犯黃國鈞於檢察官訊問供稱
          ：甲○○不會燒錄，未參與重製行為云云，亦為迴護
          被告甲○○之詞，均不足採信。
三、按刑法上之常業犯，係指反覆以同種類之行為為目的之社會
    活動職業性犯罪而言，凡藉該犯罪以為日常謀生之職業，而
    有事實上之表現為已足，並不以犯罪時間之長短為標準（最
    高法院九二年度台上字第一五○一、一二二四號判決參照）
    。被告以每日一、○○○元代價，受僱於共同正犯黃國鈞，
    從事重製、包裝及郵寄等行為，期間達二十餘日。共同正犯
    黃國鈞為經營牟利，將燒錄機分兩批藏放在附表三、四所示
    之地點，復備妥數千片之空白光碟片及已燒錄完畢之侵害著
    作財產權盜拷光碟片，顯有反覆重製之行為。此外，被告與
    共同正犯黃國鈞為反覆以重製於光碟之方法牟利，自行製作
    訂單及帳冊資料，記錄每日訂貨數量及金額；復為方便消費
    者購買，印製傳單，表列各種盜拷光碟片名，並載有：「Ｃ
    Ｄ．ＶＣＤ．Ａ片每套一律元0000000000週年感恩回饋全
    省最低價，每套一律元，但每次訂購需滿１０套，方可迅速
    出貨（但需外加運費100元），購滿700元以上則不需負擔此
    運費，每週定期更新目錄」等語，有帳冊及傳單等件在卷可
    稽（詳偵查卷(二)第十二至三二、三六之一至四二頁），足見
    被告與黃國鈞應有藉以持續反覆重製、販賣盜版光碟片牟取
    利益為生之犯意，渠等均為常業犯，堪可認定。
四、被告行為後，著作權法於九三年九月一日修正，其中著作權
    法第九一條之一第三項舊法（九二年七月九日修正公佈）規
    定其法定刑為：「三年以下有期徒刑、拘役或併科一五○萬
    以下罰金」，而新法（93年9月1日修正公佈）規定之法定刑
    為：「六月以上三年以下有期徒刑，得併科二十萬元以上二
    ○○萬以下罰金」，新、舊法比較結果，以舊法較有利於被
    告，雖著作權法第九四條之常業犯部分未修正，但被告係犯
    著作權法第九四條第一項之以犯同法第九一條之一第三項意
    圖營利而以移轉所有權之方法散布著作重製光碟而侵害他人
    著作財產權罪為常業罪，及同法第九四條第二項以犯同法第
    九一條第三項之意圖營利以重製於光碟之方法侵害他人著作
    財產權罪為常業罪。乃應比較新、舊法而適用有利於被告之
    舊法論處。核被告所為，係犯九二年七月九日修正公佈之著
    作權法第九四條第一項之以犯同法第九一條之一第三項意圖
    營利而以移轉所有權之方法散布著作重製光碟而侵害他人著
    作財產權罪為常業罪，及同法第九四條第二項以犯同法第九
    一條第三項之意圖營利以重製於光碟之方法侵害他人著作財
    產權罪為常業罪。被告與共同正犯黃國鈞間，有犯意聯絡及
    行為分擔，應論以共同正犯。被告利用不知情之真實姓名年
    籍不詳成年快遞服務人員代其散布重製光碟，為間接正犯。
    又被告意圖散布而持有盜版音樂及視聽著作光碟之行為，應
    為散布盜版音樂及視聽著作光碟之行為所吸收，不另論罪。
    上開二罪間，有方法結果之牽連關係，應從一重之意圖營利
    以重製於光碟之方法侵害他人著作財產權之罪為常業罪。被
    告等於同一時地、以同一常業重製行為，同時侵害多家公司
    之著作權，為一行為觸犯數法益，係同種想像競合犯，應論
    以一罪。又被告前於八十九年間，因違反著作權法案件，經
    臺灣臺北地方法院判處有期徒刑四月確定，於九十年一月十
    九日執行完畢，有臺灣高等法院被告全國前案紀錄表一件在
    卷可稽，其於有期徒刑執行完畢後五年內，再犯有期徒刑以
    上之本罪，為累犯，依法加重其刑。又依著作權法第九一條
    第三項、第九一條之一第三項及第九四條之常業犯，依同法
    第一百條之規定，非屬告訴乃論之罪，故附表三編號四、五
    ；附表四編號四所示之光碟片，原不待有告訴權人之告訴，
    惟查，由於該等光碟片之內容不詳，致無從查知是否係侵害
    受我國著作權法保護之著作，故縱係非告訴乃論之罪，亦無
    法率認有侵害著作權之事實，而非審判效力所及，附此說明
    。
五、原審以被告犯著作權法第九四條第二項意圖營利以重製於光
    碟之方法侵害他人著作財產權為常業罪，罪證明確，予以論
    罪科刑，固非無見，惟查：（一）如附表一、二所示之日本
    人著作「千年女優」，依中美著作權協定第一條第四項，既
    應受我國著作權法之保護，即應與起訴部分具有審判上不可
    分之關係，則原審未予審酌。（二）又如附表一所示音樂著
    作編號部分，業據全員集合國際多媒體股份有限公司提出
    著作權之證明文件，此部份亦與起訴部分具有審判上不可分
    之關係，原審漏未審酌。（三）又附表一編號一至十一所示
    侵害我國音樂著作部分，雖據附表一編號一至十一所示公司
    提出告訴，惟並未提出著作權之證明文件，而迄至本審命補
    提時，始提出著作權之證明文件，原審就此未查，遽認該等
    公司為著作權人，(四)被告行為後，著作權法於九三年九月
    一日修正，其中著作權法第九一條之一第三項，新、舊法比
    較結果，以舊法較有利於被告，原審不及比較新、舊法而適
    用較有利於被告之舊法均有未合。被告上訴否認有參與重製
    之犯行，固不足取，但原審判決既有上述違誤，自屬無可維
    持，應由本院撤銷改判。爰審酌被告為圖私利，竟故意侵害
    他人之智慧創作，嚴重侵害他人享有之智慧財產權，並破壞
    我國保護智慧財產權之國際形象，及本案查扣光碟片及燒錄
    機數量甚鉅，造成告訴人之損害，暨被告犯後坦承部分犯行
    等一切情狀，量處有期徒刑壹年陸月，以資懲儆。扣案如附
    表一至四（除附表三編號四、五，附表四編號四外），依著
    作權法第九八條規定，不問屬於被告與否，均宣告沒收。至
    於附表三編號四、五，附表四編號四所示之光碟片，由於不
    能證明係侵害受我國著作權法保護之著作，故無從於本案併
    為沒收之諭知，附此說明。
六、據上論斷，應依刑事訴訟法第三六九條第一項前段、第三六
    四條、第二九九條第一項前段，修正前著作權法第九四條第
    一項、第二項、第九八條，刑法第十一條前段、第二條第一
    項但書、第二八條、第五五條、第四七條，判決如主文。
本案經檢察官林炎昇到庭執行職務。
中　　華　　民　　國　　94　　年　　8　　月　　30　　 日
                  刑事第五庭  審判長法　官 楊 明 章
        　　　　　　　　　　　　    法　官 顏 基 典
        　　　　　　　 　 　　　　　法　官 戴 勝 利
以上正本證明與原本無異。
如不服本判決，應於收受本判決後十日內向本院提出上訴書狀。
其未敘述上訴理由者並得於提起上訴後十日內向本院補提理由書
狀（均須按他造當事人之人數附繕本）「切勿逕送上級法院」。
　　　　　　　　　　　　　　　　　　書記官 李 珍 鳳
中    華    民    國    94    年    8    月    30     日
附錄：本判決論罪科刑法條：
著作權法第九一條：意圖營利而以重製之方法侵害他人之著作財
                  產權者，處五年以下有期徒刑、拘役，或併
                  科新臺幣二十萬元以上二百萬元以下罰金。
                  非意圖營利而以重製之方法侵害他人之著作
                  財產權，重製份數超過五份，或其侵害總額
                  按查獲時獲得合法著作重製物市價計算，超
                  過新臺幣三萬元者，處三年以下有期徒刑、
                  拘役，或科或併科新臺幣七十五萬元以下罰
                  金。
                  以重製於光碟之方法犯第一項之罪者，處五
                  年以下有期徒刑、拘役，或併科新臺幣五十
                  萬元以上五百萬元以下罰金。
著作權法第九一條之一：意圖營利而以移轉所有權之方法散布著
                  作原件或其重製物而侵害他人之著作財產權
                  者，處三年以下有期徒刑、拘役，或科或併
                  科新臺幣七十五萬元以下罰金。
                  非意圖營利而以移轉所有權之方法散布著作
                  原件或其重製物，或意圖散布而公開陳列或
                  持有而侵害他人之著作財產權者，散布份數
                  超過五份，或其侵害總額按查獲時獲得合法
                  著作重製物市價計算，超過新臺幣三萬元者
                  ，處二年以下有期徒刑、拘役，或科或併科
                  新臺幣五十萬元以下罰金。
                  犯第一項之罪，其重製物為光碟者，處三年
                  以下有期徒刑、拘役，或併科新臺幣一百五
                  十萬元以下罰金。
                  犯前項之罪，經供出其物品來源，因而破獲
                  者，得減輕其刑。
著作權法第九四條：以犯第九十一條第一項、第二項、第九十一
                  條之一、第九十二條或第九十三條之罪為常
                  業者，處一年以上七年以下有期徒刑，得併
                  科新臺幣三十萬元以上三百萬元以下罰金。
                  以犯第九十一條第三項之罪為常業者，處一
                  年以上七年以下有期徒刑，得併科新臺幣八
                  十萬元以上八百萬元以下罰金。
附表一：於雲林縣斗南鎮○○○街三八號搜獲之盜版光碟
┌───────────────────────────┐
│甲、侵害視聽著作部分【共計856片】                     │
├──┬────┬──────────────┬────┤
│編號│著作名稱│著作權人                    │ 數量   │
│    │        │                            │（片）  │
├──┼────┼──────────────┼────┤
│ １ │鬼屋等  │美商迪士尼企業股份有限公司  │854     │
│    │        │美商華納兄弟娛樂公司        │        │
│    │        │美商廿世紀福斯影片股份有限公│        │
│    │        │司                          │        │
│    │        │美商環球市影片有限責任合夥  │        │
│    │        │美商哥倫比亞影片股份有限公司│        │
│    │        │美商新線製作股份有限公司    │        │
│    │        │美商米高梅影片股份有限公司  │        │
│    │        │美商聯美股份有限公司        │        │
│    │        │美商派拉蒙影片股份有限公司  │        │
├──┼────┼──────────────┼────┤
│ ２ │千年女優│弘恩文化事業有限公司        │2       │
│    │（起訴書│                            │        │
│    │、原審判│                            │        │
│    │決漏載）│                            │        │
├──┴────┴──────────────┴────┤
│乙、侵害音樂著作部分【共計2253片】                    │
├──┬───────┬────┬──────┬────┤
│編號│盜版專輯名稱  │歌手姓名│著作權人    │ 數量   │
│    │              │        │            │（片）  │
├──┼───────┼────┼──────┼────┤
│ １ │我的失敗與偉大│劉若英  │滾石國際音樂│305     │
│    │等            │        │股份有限公司│        │
├──┼───────┼────┼──────┼────┤
│ ２ │不可思議等    │王力宏  │新力哥倫比亞│287     │
│    │              │        │音樂股份有限│        │
│    │              │        │公司        │        │
├──┼───────┼────┼──────┼────┤
│ ３ │透視等        │陳小春  │博德曼國際音│119     │
│    │              │        │樂股份有限公│        │
│    │              │        │司          │        │
├──┼───────┼────┼──────┼────┤
│ ４ │美麗的誤會等  │鄭秀文  │華納國際音樂│234     │
│    │              │        │股份有限公司│        │
├──┼───────┼────┼──────┼────┤
│ ５ │美麗的愛情等  │許慧欣  │上華國際音樂│27      │
│    │              │        │股份有限公司│        │
├──┼───────┼────┼──────┼────┤
│ ６ │女人不壞等    │徐婕兒  │福茂唱片音樂│46      │
│    │              │        │股份有限公司│        │
├──┼───────┼────┼──────┼────┤
│ ７ │雨生歡喜城等  │張雨生等│豐華唱片音樂│54      │
│    │              │        │股份有限公司│        │
├──┼───────┼────┼──────┼────┤
│ ８ │朋友的朋友    │江美琪  │科藝百代股份│375     │
│    │              │        │有限公司    │        │
├──┼───────┼────┼──────┼────┤
│ ９ │我的麥克風等  │潘瑋柏  │環球國際唱片│169     │
│    │              │        │股份有限公司│（起訴書│
│    │              │        │            │及原審判│
│    │              │        │            │決誤載為│
│    │              │        │            │311）   │
├──┼───────┼────┼──────┼────┤
│ １０ │情歌教父等    │周傳雄  │艾迴股份有限│311     │
│    │              │        │公司        │        │
├──┼───────┼────┼──────┼────┤
│  │ＳＨＥ冬日紀念│ ＳＨＥ │華研國際音樂│234     │
│    │音樂冊        │        │股份有限公司│（起訴書│
│    │              │        │            │及原審判│
│    │              │        │            │決誤載為│
│    │              │        │            │243）   │
├──┼───────┼────┼──────┼────┤
│  │家後          │江蕙    │全員集合國際│92      │
│    │心愛走天涯    │秦楊    │多媒體股份有│        │
│    │愛你的記號    │向蕙玲  │限公司      │        │
│    │（起訴書、原審│        │            │        │
│    │判決漏載）    │        │            │        │
└──┴───────┴────┴──────┴────┘
附表二、於雲林縣斗六市○○○路五四號搜獲之光碟
┌──────────────────────┬────┐
│甲、侵害視聽著作部分【共計4022片】          │        │
├──┬────┬──────────────┼────┤
│編號│著作名稱│著作權人                    │ 數量   │
│    │        │                            │（片）  │
├──┼────┼──────────────┼────┤
│ １ │海底總動│美商迪士尼企業股份有限公司  │4018    │
│    │員等    │美商華納兄弟娛樂公司        │        │
│    │        │美商廿世紀福斯影片股份有限公│        │
│    │        │司                          │        │
│    │        │美商環球市影片有限責任合夥  │        │
│    │        │美商哥倫比亞影片股份有限公司│        │
│    │        │美商新線製作股份有限公司    │        │
│    │        │美商米高梅影片股份有限公司  │        │
│    │        │美商聯美股份有限公司        │        │
│    │        │美商派拉蒙影片股份有限公司  │        │
├──┼────┼──────────────┼────┤
│ ２ │千年女優│弘恩文化事業有限公司（起訴書│4       │
│    │        │及原審判決誤載為美商迪士尼企│        │
│    │        │業股份有業股份有限公司）   │        │
└──┴────┴──────────────┴────┘
附表三：於雲林縣斗南鎮○○○街三八號搜獲之扣案物品
┌──┬───────┬─────┬───┬──────┐
│編號│贓證物品名稱  │數量及單位│所有人│說明        │
├──┼───────┼─────┼───┼──────┤
│ １ │電腦燒錄機    │14台      │黃國鈞│供犯罪所用物│
│    │（一對七）    │          │      │            │
├──┼───────┼─────┼───┼──────┤
│ ２ │電腦燒錄機    │1台       │黃國鈞│同上        │
│    │（一對六）    │          │      │            │
├──┼───────┼─────┼───┼──────┤
│ ３ │電腦燒錄機    │2台       │黃國鈞│同上        │
│    │（一對一）    │          │      │            │
├──┼───────┼─────┼───┼──────┤
│ ４ │盜版光碟ＶＣＤ│705片     │黃國鈞│同上        │
│    │（非告訴片）  │          │      │            │
├──┼───────┼─────┼───┼──────┤
│ ５ │盜版光碟ＣＤ  │756片     │黃國鈞│同上        │
│    │（非告訴片）  │          │      │            │
├──┼───────┼─────┼───┼──────┤
│ ６ │包裝紙        │16箱      │黃國鈞│同上        │
├──┼───────┼─────┼───┼──────┤
│ ７ │空白光碟      │2600片    │黃國鈞│同上        │
└──┴───────┴─────┴───┴──────┘
附表四：於雲林縣斗六市○○○路五四號搜獲之盜版光碟
┌──┬───────┬─────┬───┬──────┐
│編號│贓證物品名稱  │數量及單位│所有人│說明        │
├──┼───────┼─────┼───┼──────┤
│ １ │電腦燒錄機    │7台       │甲○○│供犯罪所用之│
│    │（一對七）    │          │      │物          │
├──┼───────┼─────┼───┼──────┤
│ ２ │電腦燒錄機    │1台       │甲○○│同上        │
│    │（一對一）    │          │      │            │
├──┼───────┼─────┼───┼──────┤
│ ３ │電腦燒錄機    │7台       │甲○○│同上        │
├──┼───────┼─────┼───┼──────┤
│ ４ │盜版光碟ＶＣＤ│2471片    │甲○○│同上        │
│    │（非告訴片）  │          │      │            │
├──┼───────┼─────┼───┼──────┤
│ ５ │包裝空盒      │2箱       │甲○○│同上        │
├──┼───────┼─────┼───┼──────┤
│ ６ │包裝紙        │2箱       │甲○○│同上        │
├──┼───────┼─────┼───┼──────┤
│ ７ │空白光碟      │560片     │甲○○│同上        │
├──┼───────┼─────┼───┼──────┤
│ ８ │資料袋        │1袋       │甲○○│內含目錄、訂│
│    │              │          │      │單、估價單、│
│    │              │          │      │客戶名冊等資│
│    │              │          │      │料          │
└──┴───────┴─────┴───┴──────┘
